【裁判字號】    90,自,171
【裁判日期】    900717
【裁判案由】    詐欺
【裁判全文】
臺灣臺南地方法院刑事判決                            九十年度自字第一七一號
    自  訴  人  丁○○
    被      告  乙○○
                丙○○
右列被告等因詐欺案件，經自訴人提起自訴，本院判決如左：
    主  文
乙○○、丙○○無罪。
    理  由
一、自訴意旨略以：自訴人以經營鐘錶買賣為業。民國八十一年七、八月間，被告乙
    ○○、丙○○二人，共同基於為自己不法所有意圖之犯意聯絡，前來自訴人位於
    台南市○○路之鐘錶行，向自訴人詐稱渠等信用良好，欲簽發票據向自訴人購錶
    。自訴人不疑有他，即將店內中古手錶約三、四只，以新台幣（下同）五十二萬
    二千元之總價售與被告二人，並由被告乙○○開立以臺南市第四信用合作社為付
    款人、面額分別為新台幣（下同）三十萬元（票號：一八五二四九，到期日為八
    十一年十月二十五日）及二十二萬二千元（票號：一八五二五０，到期日八十一
    年十月三十日）之支票各一張，當場交予自訴人收受。詎上開二張支票屆期後經
    提示均不獲付款，被告二人對於自訴人之催討欠款，復均置之不理，因認被告二
    人共同涉有詐欺罪嫌云云。
二、本件自訴人認被告等共同涉有刑法第三百三十九條第一項之詐欺取財犯行，無非
    以其所提出之上開二張支票發票人欄蓋有「乙○○」名義之印文，為其所憑唯一
    之論據。訊據被告乙○○、丙○○則堅決否認其事。被告乙○○辯稱：伊未曾向
    自訴人買錶，亦未申請開立甲存支票帳戶或簽發過任何支票，而自訴人所提票據
    上之印章並非伊所刻等語。被告丙○○亦辯稱：伊與乙○○素昧平生，更未向自
    訴人購錶，不知因何涉案等語。
三、按犯罪事實應依證據認定之，無證據不得推定其犯罪事實。又不能證明被告犯罪
    者，應諭知無罪之判決。刑事訴訟法第一百五十四條、第三百零一條第一項分別
    定有明文。而刑事訴訟法第三百零一條第一項之規定，並為同法第三百四十三條
    明文準用於自訴程序，合先敘明。
四、經查，被告二人經自訴人當庭指認，並非八十一年間向自訴人購錶之人，已據自
    訴人到場指述明確；而自訴人亦直陳以丙○○為被告一事係自訴狀所誤載，是被
    告二人並非自訴人所指向其交付支票並詐購手錶之人，殆可確定。自訴人復自陳
    其所持票據係從支票背書人甲○○處取得，更可認被告二人與自訴人所指之詐購
    手錶犯行無涉。此外，復查無其他積極證據足認被告二人確有自訴人所指共同詐
    欺取財之犯行，揆諸前揭說明，不能證明被告二人犯罪，依法均應諭知無罪之判
    決。
據上論斷，應依刑事訴訟法第三百四十三條、第三百零一條第一項，判決如主文。
中      華      民      國      九十      年      七      月    十七    日
                             臺灣臺南地方法院刑事第五庭
                                  法  官  陳振謙
右正本證明與原本無異。
如不服本判決應於送達後十日內向本院提出上訴狀。
                                  書記官  何小玉
中      華      民      國      九十      年      七      月    十七    日


司法院資訊處製作；財團法人民間司法改革基金會備份。
